臺灣板橋地方法院刑事判決　　　　　　　　　　　　九十三年度訴字第一一六九號
　　公　訴　人　臺灣板橋地方法院檢察署檢察官
　　被　　　告　甲○○
右列被告因違反毒品危害防制條例案件，經檢察官提起公訴（九十三年度核退毒偵字
第三九一號），本院判決如左：
    主  文
甲○○施用第一級毒品，處有期徒刑捌月；扣案之第一級毒品海洛因壹包（驗後淨重
零點零陸公克）沒收並銷燬之；又施用第二級毒品，處有期徒刑肆月。應執行有期徒
刑拾月；扣案之第一級毒品海洛因壹包（驗後淨重零點零陸公克）沒收並銷燬之。
    事  實
一、甲○○前於民國九十年三月間，因施用第二級毒品安非他命案件，經臺灣板橋地
    方法院檢察署檢察官聲請本院以九十年度毒聲字第一四三九號裁定送觀察、勒戒
    結果，認無繼續施用毒品傾向，由該署檢察官於九十年四月十九日以九十年度毒
    偵字第一五六三號為不起訴處分確定。詎甲○○未見悔悟，於該不起訴處分確定
    後，五年內之九十三年三月四日下午一時許，在臺北縣板橋市○○路二九一巷二
    弄二二之二號三樓住處施用第一級毒品海洛因，以及於九十三年三月四日警訊採
    尿前九十六小時內之某時許，在臺北地區某處非法施用第二級毒品安非他命。嗣
    為警於同年三月四日下午二時三十分，在臺北縣板橋市○○路三八四號前查獲，
    並於其外套口袋內查獲其所有之第一級毒品海洛因一包（驗後淨重零點零陸公克
    ）。
二、案經臺北縣政府警察局蘆洲分局移送臺灣板橋地方法院檢察署檢察官偵查起訴。
    理  由
一、訊據被告甲○○坦承右揭施用第一級毒品海洛因之犯行，然矢口否認有公訴所指
    施用第二級毒品安非他命之犯行，辯稱伊未施用安非他命云云。玆就本院認定被
    告犯罪之證據暨理由說明如左：
    (一)、被告經警查獲後訊問後採集之尿液檢體，由該管警察機關送請臺灣檢驗科技
        股份有限公司檢驗結果，呈現安非他命類、嗎啡類之陽性反應，有該公司九
        十三年三月十一日檢驗報告在卷可參。
    (二)、扣案如事實欄所示之物，亦經鑑驗結果係第一級毒品海洛因（驗後淨重零點
        零陸公克），有法務部調查局九十三年四月六日調科壹字第０六０００八一
        四九號鑑定通知書可佐。
    (三)、又被告有如事實欄所述曾因施用毒品，施以觀察、勒戒，認無繼續施用毒品
        之傾向，經檢察官為不起訴處分確定，有該不起訴處分書暨臺灣高等法院被
        告全國前案紀錄表可查。
    (四)、另按甲基安非他命經口服投與後約百分之七十於二十四小時內自尿中排出，
        約百分之九十在九十六小時內自尿中排出，由於甲基安非他命成分之檢出與
        其投與方式、投與量、個人體質、採尿時間與檢測儀器之精密度等諸多因素
        有關，因此僅憑尿液中呈安非他命陽性反應，並無法確實推算吸食時間距採
        集時間之長短，惟依上述資料推斷，最長可能不會超過四日，均經行政院衛
        生署藥物食品檢驗局分別於八十一年九月八日以（八一）藥檢壹字第八一一
        四八八五號函、於八十一年二月八日以（八一）藥檢一字第○○一一五六號
        函闡述綦詳，此為本院審理相同案件本於職務上得知之科學驗證事項，被告
        上開所採尿液送驗結果既有安非他命類藥物之陽性反應，顯見其在經警採尿
        前九十六小時內某時點，確有施用第二級毒品安非他命之事實，應堪確信。
    (五)、據上，足認被告就施用第一級毒品海洛因部分所為自白，與事實相符，應堪
        確信；其否認未有施用第二級毒品安非他命部分，則係飾卸，為不足採。本
        案事證明確，被告犯行，足以認定。
二、核被告甲○○所為，係犯毒品危害防制條例第十條第一、二項之施用第一、二級
　　毒品罪。其施用各該毒品前持有之低度行為，應分別為其施用之高度行為所吸收
    ，皆不另論罪。被告所犯上揭之罪，犯意各別，行為互殊，犯罪要件亦異，應分
    論併罰。爰審酌被告素行、犯罪動機、目的，又因施用毒品經觀察、勒戒處遇而
    不起訴處分確定，仍未見斷絕毒癮再為施用，惟施用毒品，對於他人法益尚不生
    直接侵害，暨犯罪後之態度等一切情狀，各量處如主文所示之刑，並定其應執行
    刑。扣案第一級毒品海洛因壹包（驗後淨重零點零陸公克），為查獲之第一級毒
    品，依同上條例第十八條第一項前段規定，不問屬於犯人與否，應宣告沒收並銷
    燬之。
據上論斷，應依刑事訴訟法第二百九十九條第一項前段，毒品危害防制條例第十條第
一項、第二項、第十八條第一項前段，刑法第十一條前段、第五十一條第五款，判決
如主文。
本案由檢察官黃玉垣、涂永欽提起公訴，經檢察官魏正杰到庭執行職務。
中　　　華　　　民　　　國　　九十三　　年　　 十一 　　月　　　九　　　日
                                臺灣板橋地方法院刑事第四庭
                                    審判長法  官  李麗玲
                                          法  官  鄧雅心
                                          法  官  黎錦福
右正本證明與原本無異。
如不服本判決，應於判決送達後十日內向本院提出上訴狀 (應附繕本)，上訴於臺灣
高等法院。
                                          書記官  蔡麗春
中　　　華　　　民　　　國　　九十三　　年　　 十一 　　月　　　九　　　日
附錄本案論罪科刑法條全文：
毒品危害防制條例第十條
施用第一級毒品者，處六月以上五年以下有期徒刑。
施用第二級毒品者，處三年以下有期徒刑。
毒品危害防制條例第十八條
查獲之第一、二級毒品及專供製造或施用第一、二級毒品之器具，不問屬於犯人與否
，均沒收銷燬之；查獲之第三、四級毒品及製造或施用毒品之器具，無正當理由而擅
自持有者，均沒入銷燬之。但合於醫藥、研究或訓練之用者，得不予銷燬。
前項合於醫藥、研究或訓練用毒品或器具之管理辦法，由法務部會同行政院衛生署定
之。
